【裁判字號】    97,易,2834
【裁判日期】    980116
【裁判案由】    詐欺
【裁判全文】
人臺灣臺北地方法院刑事判決            97年度易字第2834號
公  訴  人  臺灣臺北地方法院檢察署檢察官
被      告  吳金城
選任辯護人  張景源律師
上列被告因詐欺案件，經檢察官提起公訴（97年度偵字第15100
、16637、19640號），被告於準備程序中先就被訴事實為有罪之
陳述，經本院告以簡式審判之旨，並聽取當事人之意見後，本院
合議庭裁定行簡式審判程序，本院判決如下：
    主      文
吳金城共同連續意圖為自己不法之所有，以詐術使人將本人之物
交付，處有期徒刑壹年，減為有期徒刑陸月，如易科罰金，以銀
元參佰元即新臺幣玖佰元折算壹日。緩刑肆年，並支付公庫新台
幣拾萬元。
    事  實
一、吳金城前係中華民國養豬協會（下稱養豬協會）之高級專員
    ，王泰岳為為該會理事長，葉力子為養豬協會秘書長，張生
    金、葉富德為副秘書長，蔡璧瑛亦為高級專員，劉修德、
    王美雪、吳怡玲則為專員（以上王泰岳、葉力子、張生金、
    葉富德、劉修德、王美雪、吳怡玲等人均已經本院判處共同
    詐欺罪刑，下稱王泰岳等7人），均為受雇於養豬協會從事
    業務之人員。而養豬協會為依法成立之非營利社團，其經費
    來源包括接受會員繳納會費、接受捐款或補助以及委託收益
    、事業費、基金及孳息，而養豬協會既為公益社團，茍上開
    經費來源不足以支應社團營運之花費，本應召開社員大會討
    論增收社員費或由社員捐款挹注。詎養豬協會於民國90年12
    月間，與中華民國養豬事業發展協進會（下稱養豬協進會）
    合併，養豬協會接收養豬協進會之人員，並於第11屆理事會
    核定人員薪資。91年間起，養豬協會之財務困難，無法足額
    發給吳金城及葉力子、張生金、葉富德、蔡璧瑛、劉修德、
    王美雪、吳怡玲薪資，吳金城竟與王泰岳等7人（理事長為
    無給職）基於意圖為自己不法所有之概括犯意聯絡，由王泰
    岳接洽養豬協會上屬之目的事業主管機關，即行政院農業委
    員會（下稱農委會）、行政院農委會動植物防疫檢疫局（下
    稱防疫檢疫局），表示養豬協會可協助主管機關從事政策傳
    達宣導、輔導豬農、提供諮詢、舉辦活動、聘請專家學者演
    講等非受託行使公權力之事務，而經農委會、防疫檢疫局於
    91年至93年度頒訂如附表一所示之30項計畫，協請養豬協會
    負責其中部分業務，於計畫中規劃補助款預算，同時因為養
    豬協會員工薪資方面，現有財源不足支應，請求將部分補助
    計畫中之人事預算提高，使養豬協會能順利發放員工薪資。
二、91年間，農委會、防疫檢疫局陸續頒布計畫後，因計畫中約
    僱人員、臨時人員薪資有固定之發放標準，吳金城、葉力子
    、張生金、葉富德、蔡璧瑛、劉修德、王美雪、吳怡玲茍以
    約僱人員身分報領，仍有不足額部分。為領出補助款預算中
    之人事費部分，即必須找人頭充當臨時工以報領工資補助款
    。葉力子於請示王泰岳後，要求張生金、葉富德、吳金城、
    蔡璧瑛、劉修德、王美雪、吳怡玲分別找人頭報領工資，而
    分別由葉力子找有犯意聯絡之何素碧、葉俊蘭、林昱佑、葉
    基在、陳居祿擔任人頭（何素碧、葉俊蘭、林昱佑、葉基在
    、陳居祿均已經本院判處共同詐欺罪刑），張生金找有犯意
    聯絡之葉英擔任人頭，劉修德則透過有犯意聯絡之劉治德找
    有犯意聯絡之于秀娟擔任人頭，蔡璧瑛找有犯意聯絡之翁嘉
    陽擔任人頭，吳怡玲則找有犯意聯絡之黃如雯，並透過黃如
    雯找知情並有犯意聯絡之許淑惠、高筱雯、鍾孟蒨、施麗珍
    、魏向均、曾凡容、廖仁安、李幸如、胡招君、李宜倩、王
    盈文、賴芊妘（原名賴俞楨）、張雅君、楊宏文、周值筠、
    陳靖婷、劉懿珊，以及透過有犯意聯絡之友人李小欣找有犯
    意聯絡之劉金安、鄭碧玉擔任人頭（以上葉英、劉治德、翁
    嘉陽、黃如雯、許淑惠、施麗珍、魏向均、曾凡容、廖仁安
    、李幸如、胡招君、李宜倩、王盈文、賴芊妘、張雅君、楊
    宏文、周值筠、陳靖婷等人均已經本院判處共同詐欺罪刑。
    另高筱雯、鍾孟蒨、劉懿珊另行審結。），而於附表二之各
    年度計畫補助款項下，以何素碧、葉俊蘭、林昱佑、葉基在
    、陳居祿、葉英、于秀娟、翁嘉陽、黃如雯、許淑惠、高筱
    雯、鍾孟蒨、施麗珍、魏向均、曾凡容、廖仁安、李幸如、
    胡招君、李宜倩、王盈文、賴芊妘、張雅君、楊宏文、周值
    筠、陳靖婷、劉懿珊、劉金安、鄭碧玉擔任臨時工之不實名
    義，並由吳怡玲製作不實之支出傳票、請款單等支領憑證，
    由王泰岳、葉力子審核用印後，自養豬協會接受農委會、防
    疫檢疫局補助款之第一銀行信義分行帳戶內領出約僱人員薪
    資及臨時工薪資補助款（包括張生金、葉富德、吳金城、蔡
    璧瑛、劉修德、王美雪、吳怡玲等人以自己名義報領之約僱
    人員薪資），再以事業費、會員服務費、理監事捐款等名義
    匯入養豬協會之帳戶內，而後由會計吳怡玲統一以薪資轉帳
    之名目將該款項匯入吳金城及葉力子、張生金、葉富德、蔡
    璧瑛、劉修德、王美雪、吳怡玲帳戶內薪資（張生金係領取
    現金），吳怡玲再將前開支出傳票、請款單等支領憑證存檔
    以備農委會、防疫檢疫局之承辦人員抽驗，以此方式使農委
    會、防疫檢疫局之人員陷於錯誤，誤認為上開臨時工工資補
    助款經如實執行核銷，並已受領工資，而依養豬協會呈報所
    聘僱之臨時工員額，核銷前開臨時工工資補助款。總計王泰
    岳等人共向農委會、防疫檢疫局以前開溢報員額之方式，詐
    得新臺幣（下同）552萬4395元（詳如附表二）。
三、而因何素碧、葉俊蘭、林昱佑、葉基在、陳居祿、葉英、于
    秀娟、翁嘉陽、黃如雯、許淑惠、高筱雯、鍾孟蒨、施麗珍
    、魏向均、曾凡容、廖仁安、李幸如、胡招君、李宜倩、王
    盈文、賴芊妘、張雅君、楊宏文、周值筠、陳靖婷、劉懿珊
    、劉金安、鄭碧玉並未實際受雇於養豬協會，農委會、防疫
    檢疫局溢額撥付之此部分臨時工工資補助款，實際係為補貼
    吳金城等人核定薪資間不足之差額（情形如附表二），其等
    為規避查核，復以扣繳單位養豬協會、扣繳義務人王泰岳之
    名義，共同製發不實之所得稅扣繳暨免扣繳憑單之業務文書
    （高筱雯之扣繳憑單誤載為高筱如），寄送予何素碧等人頭
    收受。吳怡玲再依報領薪資計算稅金補貼後，分別由葉力子
    、張生金、蔡璧瑛、劉修德、吳怡玲、黃如雯給予何素碧等
    人頭2000元至1萬3000元不等之金錢，以補貼其等於申報個
    人年度綜合所得稅時所溢繳之稅款，而由何素碧等持前開不
    實之所得稅扣繳暨免扣繳憑單向稅捐稽徵機關申報（部分人
    頭因年度收入未達納稅標準而未申報），足以生損害於農委
    會、防疫檢疫局及稅捐稽徵機關稅捐稽徵之正確性。
四、案經法務部調查局北部地區機動工作組移送臺灣臺北地方法
    院檢察署檢察官偵查及自動檢舉起訴。
    理  由
一、訊據被告吳金城對上開犯行均坦承不諱，核與共同被告即直
    接提供人頭予養豬協會供被告葉力子、張生金、葉富德、蔡
    璧瑛、劉修德、王美雪、吳怡玲等人向農委會報領薪資之何
    素碧、葉俊蘭、林昱佑、葉基在、陳居祿、葉英、于秀娟、
    翁嘉陽、黃如雯、許淑惠、鍾孟蒨、施麗珍、魏向均、曾凡
    容、廖仁安、李幸如、胡招君、李宜倩、王盈文、賴芊妘、
    張雅君、楊宏文、周值筠、陳靖婷、劉金安、鄭碧玉等人，
    及自己雖未擔任人頭提供名義予養豬協會報領薪資但有受託
    代找其他人為人頭之共同被告劉治德、李小欣於警詢或偵查
    、本院審理時所述相符（被告高筱雯否認犯罪，其陳述不引
    為本案證據。），復有被告吳金城及共同被告葉力子、張生
    金、葉富德、蔡璧瑛、劉修德、王美雪、吳怡玲等人之養豬
    協會91至93年度職員薪資表、共同被告葉英91-93年度所得
    稅扣繳憑單、共同被告葉俊蘭92年度所得稅扣繳憑單、共同
    被告魏向均92年度所得稅扣繳憑單、請款單、支出傳票、簽
    到單各6紙、共同被告曾凡容92、93年度所得稅扣繳憑單、
    共同被告施麗珍92年度所得稅扣繳憑單、共同被告廖仁安92
    、93年度所得稅扣繳憑單、共同被告王盈文92、93年度所得
    稅扣繳憑單、共同被告何素碧91年度所得稅扣繳憑單、共同
    被告于秀娟91、92、93年度所得稅扣繳憑單、共同被告于秀
    娟之大眾商業銀行存摺影本、翁嘉陽調詢錄音光碟勘驗報告
    、共同被告翁嘉陽91年度所得稅扣繳憑單、共同被告林昱佑
    93 年度所得稅扣繳憑單、請款單、支出傳票、簽到單各11
    紙、共同被告張雅君91、92、93年度所得稅扣繳憑單、共同
    被告葉基在93年度所得稅扣繳憑單、共同被告李幸如92、93
    年度所得稅扣繳憑單、共同被告李宜蒨92年度所得稅扣繳憑
    單、共同被告賴芊妘（原名賴俞楨）92、93年度所得稅扣繳
    憑單、共同被告陳居祿93年度所得稅扣繳憑單、共同被告楊
    宏文93年度所得稅扣繳憑單、共同被告周值筠93年度所得稅
    扣繳憑單、被告陳靖婷93年度所得稅扣繳憑單、共同被告劉
    懿珊93年度所得稅扣繳憑單、共同被告胡招君92、93年度所
    得稅扣繳憑單、共同被告劉金安91、92年度所得稅扣繳憑單
    、共同被告鄭碧玉91年度所得稅扣繳憑單、共同被告黃如雯
    91年度所得稅扣繳憑單、共同被告許淑惠91年度所得稅扣繳
    憑單、共同被告鍾孟蒨92年度所得稅扣繳憑單、共同被告高
    筱雯92年度所得稅扣繳憑單（誤載為高筱如），行政院農業
    委員會政風室94年7月19日農政室字第0940084933號函及附
    件、97年4月23日農牧字第0970118141號函、91年度之豬瘟
    及口蹄疫撲滅計畫等10項計畫之報銷憑證共13冊、91年度計
    畫說明書、91年度帳冊、92年度之輔導改善化製場消毒與管
    理計畫等9項計畫之報銷憑證共12冊、92年度計畫說明書、
    92 年度帳冊、93年度之提昇家畜產銷班運銷運作功能計畫
    等11 項計畫之報銷憑證共21冊、93年度計畫說明書、93年
    度帳冊、養豬協會存摺3本、行政院農業委員會動植物防疫
    檢疫局91年度防疫功能計畫說明書（豬瘟及口蹄疫撲滅計畫
    ）等計畫說明書，共30份、中華民國養豬協會、中華民國養
    豬事業發展協進會兩會合併工作摘要等件在卷可為佐證。綜
    上，被告吳金城上開任意性自白應為事實，可以採信，本件
    事證已臻明確，被告犯行堪以認定，應依法論科
二、論罪及科刑理由
  (一)法律修正之比較：
    查被告行為後，刑法部分條文於94年2月2日經總統公布修正
    ，並自95年7月1日起施行，其中與本案有關之第2條、第33
    條、第42條及第55條規定均已修正；又刑法施行法增訂第1
    條之1，亦於95年6月14日經總統公布，並自同年7月1日起施
    行。按行為後法律有變更者，適用行為時之法律，但行為後
    之法律有利於行為人者，適用最有利於行為人之法律，現行
    刑法第2條第一項定有明文。此條規定係規範行為後法律變
    更所生新舊法律比較適用之準據法，是刑法第2條本身雖經
    修正，但刑法第2條既屬適用法律之準據法，本身尚無比較
    新舊法之問題，於新法施行後，應一律適用裁判時之現行刑
    法第二條之規定，為「從舊從輕」之比較，合先敘明。次按
    本次刑法修正之比較新舊法，應就罪刑有關之共犯、未遂犯
    、想像競合犯、牽連犯、連續犯、結合犯，以及累犯加重、
    自首減輕暨其他法定加減原因（如身分加減）與加減例等一
    切情形，綜其全部罪刑之結果而為比較，最高法院95年5月
    23日95年度第8次刑庭會議著有決議可資參照。茲就與本案
    論罪有關之法律變更部分比較說明如下：
    1.刑法第28條原規定：「二人以上共同『實施』犯罪之行為
      者，皆為共同正犯。」，新法修正為：「二人以上共同『
      實行』犯罪之行為者，皆為共同正犯。」。將舊法之「實
      施」修正為「實行」。原「實施」之概念，包含陰謀、預
      備、著手及實行等階段之行為，修正後僅共同實行犯罪行
      為始成立共同正犯。是新法就共同正犯之範圍已有限縮，
      排除陰謀犯、預備犯之共同正犯，新舊法關於就共同正犯
      之範圍既因此而有變動，為法律之變更（最高法院96年度
      台上字第934號裁判參照），經比較結果，無論依新法及
      舊法規定，均有共犯之適用，舊法對被告並無不利情形。
    2.刑法分則編各罪所定罰金之貨幣單位原為銀元，且依修正
      前刑法第33條第5款規定，罰金刑為1銀元以上，而有關罰
      金倍數之調整及銀元與新台幣之折算標準，則定有「罰金
      罰鍰提高標準條例」及「現行法規所定貨幣單位折算新台
      幣條例」，除罰金以1銀元折算3元新台幣外，並將72年6
      月26日以前修正之刑法部分條文罰金數額提高10倍，其後
      修正者則不再提高倍數；嗣修正後刑法第33條第5款則將
      罰金刑提高為新台幣1千元以上，並以百元計算之，且因
      刑法第33條第5款所定罰金貨幣單位既已改為新台幣，刑
      法分則編各罪所定罰金之貨幣單位亦應配合修正為新台幣
      ，且考量刑法修正施行後，不再適用「現行法規所定貨幣
      單位折算新台幣條例」，為使刑法分則編各罪所定罰金之
      最高數額與刑法修正前趨於一致，爰增訂刑法施行法第1
      條之1規定，將刑法分則編各罪所定罰金之貨幣單位均改
      為新台幣，並將72年6月26日以前修正之刑法部分條文罰
      金數額提高為30倍，其後修正者則提高為3倍。是以刑法
      分則編各罪所定罰金刑之最高數額，於上開規定修正後仍
      屬一致，並無不同；但其罰金刑之最低數額，則比修正前
      提高，從而自以修正前之規定較為有利。
    3.修正後刑法第55條、56條規定，業已刪除牽連犯、連續犯
      之規定。故被告等人所犯數罪有方法結果之牽連犯關係、
      連續數行為而犯同一罪名，依修正前刑法第55條規定牽連
      犯應從一重處斷，及依修正前刑法第56條規定連續犯應以
      一罪論但得加重其刑，然依修正後規定，則已無牽連犯、
      連續犯可資適用，即應將各次犯行以數罪併合處罰。是以
      適用修正前關於牽連犯、連續犯之規定，自係較為有利。
    4.準此而論，前揭刑法施行法第1條之1之增訂及刑法第33條
      第5款之修正，乃係刑法分則編各罪所定罰金刑之刑罰法
      律效果之變更，前揭刑法第55條牽連犯、第56條連續犯規
      定之修正，乃係科刑規範事項之變更，自應依刑法第2條
      第1項規定，綜合罪刑全部結果，整體為新舊法之「從舊
      從輕」比較（參見最高法院24年上字第4634號判例意旨、
      27年上字第261號判例意旨）。故經綜合比較新舊法結果
      ，應以舊法對被告較為有利，自應整體依刑法第2條第1項
      前段規定，適用行為時之修正前刑法等規定，合先敘明。
  (二)法律之適用及科刑理由
    養豬協會執行農委會、防疫檢疫局之前開30項計畫，均係單
    一年度補助計畫，而養豬協會僅係協助農委會、防疫檢疫局
    從事關於政策傳達宣導、輔導豬農、提供諮詢等不具有法定
    職務權限之事務。故上開計畫之性質屬補助計畫，而非委辦
    計畫，農委會、防疫檢疫局也因此未依行政程序法與養豬協
    會另簽訂委辦契約，故養豬協會之從業人員並非刑法第10條
    第2項第2款所謂受國家、地方自治團體所屬機關依法委託，
    從事與委託機關權限有關之公共事務之人員，亦非修正前貪
    污治罪條例第2條後段之受公務機關委託承辦公務之人。惟
    上開30項補助計畫中，撥發之經費固屬補助費，但因事涉國
    家機關預算，仍應依支出項目核實報銷。而被告吳金城以共
    同被告何素碧等人所提供之身分資料，製成不實之所得稅扣
    繳暨免扣繳憑單，以及不實之支出傳票、請款單等支領憑證
    ，並以上開共同被告何素碧等係受雇擔任養豬協會臨時工而
    支領工資之不實文件，向農委會、防疫檢疫局申請補助款，
    實際由被告吳金城與共同被告葉力子、張生金、葉富德、蔡
    璧瑛、劉修德、王美雪、吳怡玲等人支領。核被告所為，係
    犯刑法第339條第1項之詐欺罪、第216條、第215條行使業務
    上登載不實文書罪。又被告就前開犯行與其餘共同被告間，
    均有犯意聯絡及行為分擔，為共同正犯。又被告所犯登載不
    實之業務文書，應為高度之行使行為所吸收，不另論罪。被
    告等人所犯多次詐欺、行使偽造業務登載不實文書之犯行，
    時間緊接，手法相同，觸犯構成要件相同之罪名，顯係基於
    概括犯意而為之，均依修正前刑法第56條連續犯各論以一罪
    並加重其刑。被告所犯上開詐欺、行使偽造業務登載不實文
    書二罪，有手段、目的之牽連犯關係，均應依修正前刑法第
    55條規定從一較重之詐欺罪處斷。爰審酌被告並無任何前科
    ，素行尚佳，身為養豬協會職員，當應恪守法令，於經費不
    足情形下，不以合法管道反應及正當手段爭取，竟思以不實
    名目及人頭報領費用之不法方法長期向主管機關支領大筆薪
    資，實屬不該，惟犯後於本院審理時尚坦認犯行，明白認錯
    ，已知悔改，併其犯罪之動機、目的、手段、對社會所生危
    害、及犯後態度尚佳等一切情狀，量處如主文項所示之刑。
    又被告所犯本案詐欺罪之犯罪時均係在96年4月24日以前，
    合於中華民國96年罪犯減刑條例第2條第1項第3款所規定減
    刑條件，併就被告所處上開宣告刑減其二分之一如主文第二
    項所示。又關於被告所處上開有期徒刑六個月以下之刑易科
    罰金之折算標準，除刑法第41條第1項有所修正外，罰金罰
    鍰提高標準條例於95年4月28日修正，並自同年7月1日起生
    效施行。修正前之刑法第41條第1項前段規定：「犯最重本
    刑為五年以下有期徒刑以下之刑之罪，而受六個月以下有期
    徒刑或拘役之宣告，因身體、教育、職業、家庭之關係或其
    他正當事由，執行顯有困難者，得以一元以上三元以下折算
    一日，易科罰金。」，再依據修正前罰金罰鍰提高標準條例
    第2條：「依刑法第四十一條易科罰金或第四十二條第二項
    易服勞役者，均就其原定數額提高為一百倍折算一日；法律
    所定罰金數額未依本條例提高倍數，或其處罰法條無罰金刑
    之規定者，亦同。」之規定，被告行為時之易科罰金折算標
    準，應以銀元1百元、2百元、3百元折算一日，經折算為新
    臺幣後，應以新臺幣3百元、6百元、9百元折算1日。惟95年
    7月1日施行之刑法第41條第1項前段規定修正為：「犯最重
    本刑為五年以下有期徒刑以下之罪，而受六個月以下有期徒
    刑或拘役之宣告者，得以新臺幣一千元、二千元或三千元折
    算一日，易科罰金。」，而新修正之罰金罰鍰提高標準條例
    刪除原本第2條之規定，是比較新舊法結果，自以舊法有利
    於被告，故應適用修正前刑法第41條第1項前段、罰金罰鍰
    提高標準條例第2條規定，對被告較為有利。故被告依修正
    前刑法第41條第1項前段規定對被告諭知易科罰金之折算標
    準。又被告前未曾受有期徒刑以上刑之宣告，因一時失慮，
    偶罹刑典，事後坦承犯行，已具悔意，經此偵審程序及刑之
    宣告後，應知警惕而無再犯之虞，本院因認暫不執行其刑為
    當，併宣告緩刑4年，用啟自新。又本院認被告受緩刑宣告
    有向公庫支付一定金額之必要，併依刑法第74條第2項第4款
    規定宣告之，金額如主文所示。
據上論斷，應依刑事訴訟法第273條之1第1項、第299條第1項前
段，刑法第2條第1項、第216條、第215條、第339條第1項、第74
條第1項第1款、第74條第2項第4款，修正前刑法第28條、第56條
、第55條、第41條第1項前段，中華民國96年罪犯減刑條例第2條
第1項第3款、第7條、第9條，罰金罰鍰提高標準條例第1條前段
，行為時罰金罰鍰提高標準條例第2條，判決如主文。
本案經檢察官許鈺茹到庭執行職務
中    華    民    國    98    年    1    月    16    日
                  刑事第十五庭  法  官  孫惠琳
以上正本證明與原本無異。
如不服本判決應於收受送達後10日內向本院提出上訴書狀，並應
敘述具體理由；其未敘述上訴理由者，應於上訴期間屆滿後20日
內向本院補提理由書（均須按他造當事人之人數附繕）「切勿逕
送上級法院」。
                                書記官  郭錦賢
中    華    民    國    98    年    1    月    16    日
中華民國刑法第216條
（行使偽造變造或登載不實之文書罪）
行使第210條至第215條之文書者，依偽造、變造文書或登載不實
事項或使登載不實事項之規定處斷。
中華民國刑法第215條
（業務上文書登載不實罪）
從事業務之人，明知為不實之事項，而登載於其業務上作成之文
書，足以生損害於公眾或他人者，處3年以下有期徒刑、拘役或5
百元以下罰金。
中華民國刑法第339條
（普通詐欺罪）
意圖為自己或第三人不法之所有，以詐術使人將本人或第三人之
物交付者，處5年以下有期徒刑、拘役或科或併科1千元以下罰金
。以前項方法得財產上不法之利益或使第三人得之者，亦同。前
二項之未遂犯罰之。
附表一（養豬協會91-93年間申請補助計畫表）
┌───┬─────────────┬────────┬─────┐
│年度別│計畫名稱                  │補助人事費（元）│經費來源  │
├───┼─────────────┼────────┼─────┤
│91    │豬瘟及口蹄疫撲滅計畫      │325,000         │防疫檢疫局│
├───┼─────────────┼────────┼─────┤
│91    │先期調整養豬產業結構計畫  │936,000         │農委會    │
├───┼─────────────┼────────┼─────┤
│91    │提昇產銷班運作功能計畫    │無              │農委會    │
├───┼─────────────┼────────┼─────┤
│91    │輔導養豬產業永續經營計畫--│480,000         │農委會    │
│      │提昇養豬產業產銷效率計畫  │                │          │
├───┼─────────────┼────────┼─────┤
│91    │辦理全年度系列行銷宣導計畫│40,000          │農委會    │
├───┼─────────────┼────────┼─────┤
│91    │加強畜牧污染防治及廢棄物處│1,035,000       │農委會    │
│      │理計畫                    │                │          │
├───┼─────────────┼────────┼─────┤
│91    │河川整治推動計畫--重要河川│無              │農委會    │
│      │流域養豬場減廢、廢水循環再│                │          │
│      │利用之示範推動計畫        │                │          │
├───┼─────────────┼────────┼─────┤
│91    │畜牧場登記與管理計畫      │758,000         │農委會    │
├───┼─────────────┼────────┼─────┤
│91    │加強畜牧團體組織功能計畫  │777,000         │農委會    │
├───┼─────────────┼────────┼─────┤
│91    │畜牧場強制執行口蹄疫預防注│963,000         │防疫檢疫局│
│      │射計畫                    │                │          │
├───┼─────────────┼────────┼─────┤
│92    │輔導改善化製場消毒與管理計│24,000          │防疫檢疫局│
│      │畫                        │                │          │
├───┼─────────────┼────────┼─────┤
│92    │豬瘟及口蹄疫撲滅計畫      │1,222,000       │防疫檢疫局│
├───┼─────────────┼────────┼─────┤
│92    │提昇產銷班運作功能計畫    │72,000          │農委會    │
├───┼─────────────┼────────┼─────┤
│92    │輔導養豬產業永續經營計畫--│1,431,000       │農委會    │
│      │提昇養豬產業產銷效率計畫  │                │          │
├───┼─────────────┼────────┼─────┤
│92    │輔導養豬產業永續經營計畫--│903,000         │農委會    │
│      │提昇養豬產業資訊力計畫    │                │          │
├───┼─────────────┼────────┼─────┤
│92    │建立養豬團體辦理斃死豬處理│816,000         │農委會    │
│      │體系                      │                │          │
├───┼─────────────┼────────┼─────┤
│92    │加強畜牧污染防治及廢棄物利│1,669,000       │農委會    │
│      │用                        │                │          │
├───┼─────────────┼────────┼─────┤
│92    │畜牧場登記與管理          │882,000         │農委會    │
├───┼─────────────┼────────┼─────┤
│92    │加強畜牧團體組織功能計畫  │767,000         │農委會    │
├───┼─────────────┼────────┼─────┤
│93    │豬瘟及口蹄疫撲滅計畫      │302,000         │防疫檢疫局│
├───┼─────────────┼────────┼─────┤
│93    │輔導改善化製場消毒與管理計│無              │防疫檢疫局│
│      │畫                        │                │          │
├───┼─────────────┼────────┼─────┤
│93    │提昇家畜產銷班運作功能計畫│24,000          │農委會    │
├───┼─────────────┼────────┼─────┤
│93    │輔導養豬產業永續經營計畫--│903,000         │農委會    │
│      │提昇養豬產業資訊力計畫    │                │          │
├───┼─────────────┼────────┼─────┤
│93    │輔導養豬產業永續經營計畫--│1,664,000       │農委會    │
│      │提昇養豬產業產銷效率計畫  │                │          │
├───┼─────────────┼────────┼─────┤
│93    │加強畜牧污染防治及廢棄物處│462,000         │農委會    │
│      │理                        │                │          │
├───┼─────────────┼────────┼─────┤
│93    │畜牧業搭排費補助          │73,000          │農委會    │
├───┼─────────────┼────────┼─────┤
│93    │建立養豬團體辦理斃死豬處理│590,000         │農委會    │
│      │體系                      │                │          │
├───┼─────────────┼────────┼─────┤
│93    │畜牧場登記與管理          │485,000         │農委會    │
├───┼─────────────┼────────┼─────┤
│93    │加強畜牧團體組織功能計畫  │506,000         │農委會    │
├───┼─────────────┼────────┼─────┤
│93    │畜禽產品安全衛生預警體系計│177,000         │防疫檢疫局│
│      │畫                        │                │          │
├───┴─────────────┴────────┴─────┤
│備註：部分人事費補助款為補助養豬協會約僱職員薪資之預算，部分經清│
│      查經養豬協會實際僱用臨時工執行補助計畫而核銷，並無不法。至│
│      於不實核銷冒領臨時工資部分，如附表二所示。                │
└────────────────────────────────┘
附表二（被告葉力子等冒領臨時工工資補助款表）
┌───┬─────┬─────┬────────┬───────┐
│年度別│報領名義人│補貼之對象│補助計畫        │冒領金額（元）│
├───┼─────┼─────┼────────┼───────┤
│91    │葉英      │張生金    │輔導養豬產業永續│240,000       │
│      │          │          │經營計畫--提昇養│              │
│      │          │          │豬產業產銷效率計│              │
│      │          │          │畫              │              │
├───┼─────┼─────┼────────┼───────┤
│91    │劉金安    │葉富德    │先期調整養豬產業│153,900       │
│      │          │          │結構計畫        │              │
├───┼─────┼─────┼────────┼───────┤
│91    │翁嘉陽    │蔡璧瑛    │先期調整養豬產業│234,000       │
│      │          │          │結構計畫        │              │
├───┼─────┼─────┼────────┼───────┤
│91    │于秀娟    │劉修德    │先期調整養豬產業│234,000       │
│      │          │          │結構計畫        │              │
├───┼─────┼─────┼────────┼───────┤
│91    │鄭碧玉    │王美雪    │畜牧場強制執行口│144,000       │
│      │          │          │蹄疫預防注射計畫│              │
├───┼─────┼─────┼────────┼───────┤
│91    │黃如雯    │吳怡玲    │畜牧場強制執行口│144,000       │
│      │          │          │蹄疫預防注射計畫│              │
├───┼─────┼─────┼────────┼───────┤
│91    │何素碧    │吳怡玲    │先期調整養豬產業│234,000       │
│      │          │          │結構計畫        │              │
├───┼─────┼─────┼────────┼───────┤
│91    │許淑惠    │吳怡玲    │先期調整養豬產業│80,100        │
│      │          │          │結構計畫        │              │
├───┴─────┴─────┴────────┴───────┤
│小計：1,230,000                                                 │
├───┬─────┬─────┬────────┬───────┤
│92    │葉俊蘭    │葉力子    │豬瘟及口蹄疫撲滅│157,440       │
│      │          │          │計畫            │              │
├───┼─────┼─────┼────────┼───────┤
│92    │葉英      │張生金    │輔導養豬產業永續│225,600       │
│      │          │          │經營計畫--提昇養│              │
│      │          │          │豬產業產銷效率計│              │
│      │          │          │畫              │              │
├───┼─────┼─────┼────────┼───────┤
│92    │劉金安    │葉富德    │輔導養豬產業永續│225,600       │
│      │          │          │經營計畫--提昇養│              │
│      │          │          │豬產業資訊力計畫│              │
├───┼─────┼─────┼────────┼───────┤
│92    │高筱雯    │葉富德    │輔導養豬產業永續│116,160       │
│      │          │          │經營計畫--提昇養│              │
│      │          │          │豬產業資訊力計畫│              │
├───┼─────┼─────┼────────┼───────┤
│92    │鍾孟蒨    │葉富德    │輔導養豬產業永續│116,160       │
│      │          │          │經營計畫--提昇養│              │
│      │          │          │豬產業資訊力計畫│              │
├───┼─────┼─────┼────────┼───────┤
│92    │于秀娟    │劉修德    │輔導養豬產業永續│225,600       │
│      │          │          │經營計畫--提昇養│              │
│      │          │          │豬產業產銷效率計│              │
│      │          │          │畫              │              │
├───┼─────┼─────┼────────┼───────┤
│92    │施麗珍    │王美雪    │輔導養豬產業永續│109,440       │
│      │          │          │經營計畫--提昇養│              │
│      │          │          │豬產業資訊力計畫│              │
├───┼─────┼─────┼────────┼───────┤
│92    │魏向均    │王美雪    │輔導養豬產業永續│109,440       │
│      │          │          │經營計畫--提昇養│              │
│      │          │          │豬產業資訊力計畫│              │
├───┼─────┼─────┼────────┼───────┤
│92    │曾凡容    │王美雪    │輔導養豬產業永續│116,160       │
│      │          │          │經營計畫--提昇養│              │
│      │          │          │豬產業資訊力計畫│              │
├───┼─────┼─────┼────────┼───────┤
│92    │黃如雯    │吳怡玲    │豬瘟及口蹄疫撲滅│240,000       │
│      │          │          │計畫            │              │
├───┼─────┼─────┼────────┼───────┤
│92    │廖仁安    │吳怡玲    │豬瘟及口蹄疫撲滅│133,440       │
│      │          │          │計畫            │              │
├───┼─────┼─────┼────────┼───────┤
│92    │李幸如    │吳怡玲    │輔導養豬產業永續│109,440       │
│      │          │          │經營計畫--提昇養│              │
│      │          │          │豬產業產銷效率計│              │
│      │          │          │畫              │              │
├───┼─────┼─────┼────────┼───────┤
│92    │胡招君    │吳怡玲    │輔導養豬產業永續│116,160       │
│      │          │          │經營計畫--提昇養│              │
│      │          │          │豬產業產銷效率計│              │
│      │          │          │畫              │              │
├───┼─────┼─────┼────────┼───────┤
│92    │李宜倩    │吳怡玲    │輔導養豬產業永續│116,160       │
│      │          │          │經營計畫--提昇養│              │
│      │          │          │豬產業產銷效率計│              │
│      │          │          │畫              │              │
├───┼─────┼─────┼────────┼───────┤
│92    │王盈文    │吳怡玲    │輔導養豬產業永續│109,440       │
│      │          │          │經營計畫--提昇養│              │
│      │          │          │豬產業產銷效率計│              │
│      │          │          │畫              │              │
├───┼─────┼─────┼────────┼───────┤
│92    │賴俞楨    │吳怡玲    │輔導養豬產業永續│109,440       │
│      │          │          │經營計畫--提昇養│              │
│      │          │          │豬產業產銷效率計│              │
│      │          │          │畫              │              │
├───┴─────┴─────┴────────┴───────┤
│小計：2,000,640                                                 │
├───┬─────┬─────┬────────┬───────┤
│93    │林昱佑    │葉力子    │輔導養豬產業永續│220,980       │
│      │          │          │經營計畫--提昇養│              │
│      │          │          │豬產業資訊力計畫│              │
│      │          │          │、畜禽產品安全衛│              │
│      │          │          │畫              │              │
├───┼─────┼─────┼────────┼───────┤
│93    │葉基在    │葉力子    │輔導養豬產業永續│207,975       │
│      │          │          │經營計畫--提昇養│              │
│      │          │          │豬產業產銷效率計│              │
│      │          │          │畫              │              │
├───┼─────┼─────┼────────┼───────┤
│93    │陳居祿    │葉力子    │輔導養豬產業永續│207,975       │
│      │          │          │經營計畫--提昇養│              │
│      │          │          │豬產業產銷效率計│              │
│      │          │          │畫              │              │
├───┼─────┼─────┼────────┼───────┤
│93    │葉英      │張生金    │輔導養豬產業永續│207,975       │
│      │          │          │經營計畫--提昇養│              │
│      │          │          │豬產業產銷效率計│              │
│      │          │          │畫              │              │
├───┼─────┼─────┼────────┼───────┤
│93    │張雅君    │葉富德    │輔導養豬產業永續│101,775       │
│      │          │          │經營計畫--提昇養│              │
│      │          │          │豬產業產銷效率計│              │
│      │          │          │畫              │              │
├───┼─────┼─────┼────────┼───────┤
│93    │楊宏文    │葉富德    │輔導養豬產業永續│101,775       │
│      │          │          │經營計畫--提昇養│              │
│      │          │          │豬產業產銷效率計│              │
│      │          │          │畫              │              │
├───┼─────┼─────┼────────┼───────┤
│93    │周植筠    │葉富德    │輔導養豬產業永續│106,200       │
│      │          │          │經營計畫--提昇養│              │
│      │          │          │豬產業產銷效率計│              │
│      │          │          │畫              │              │
├───┼─────┼─────┼────────┼───────┤
│93    │于秀娟    │劉修德    │輔導養豬產業永續│207,975       │
│      │          │          │經營計畫--提昇養│              │
│      │          │          │豬產業產銷效率計│              │
│      │          │          │畫              │              │
├───┼─────┼─────┼────────┼───────┤
│93    │李幸如    │王美雪    │輔導養豬產業永續│106,200       │
│      │          │          │經營計畫--提昇養│              │
│      │          │          │豬產業資訊力計畫│              │
├───┼─────┼─────┼────────┼───────┤
│93    │王盈文    │王美雪    │建立養豬團體辦理│100,800       │
│      │          │          │斃死豬處理體系  │              │
├───┼─────┼─────┼────────┼───────┤
│93    │曾凡容    │王美雪    │建立養豬團體辦理│96,000        │
│      │          │          │斃死豬處理體系  │              │
├───┼─────┼─────┼────────┼───────┤
│93    │黃如雯    │吳怡玲    │豬瘟及口蹄疫撲滅│221,250       │
│      │          │          │計畫、提昇家畜產│              │
│      │          │          │銷班運作功能計畫│              │
├───┼─────┼─────┼────────┼───────┤
│93    │廖仁安    │吳怡玲    │豬瘟及口蹄疫撲滅│221,250       │
│      │          │          │計畫            │              │
├───┼─────┼─────┼────────┼───────┤
│93    │陳靖婷    │吳怡玲    │建立養豬團體辦理│100,800       │
│      │          │          │斃死豬處理體系  │              │
├───┼─────┼─────┼────────┼───────┤
│93    │賴俞楨    │吳怡玲    │建立養豬團體辦理│96,000        │
│      │          │          │斃死豬處理體系  │              │
├───┼─────┼─────┼────────┼───────┤
│93    │胡招君    │吳怡玲    │建立養豬團體辦理│100,800       │
│      │          │          │斃死豬處理體系  │              │
├───┼─────┼─────┼────────┼───────┤
│93    │劉懿珊    │吳怡玲    │建立養豬團體辦理│96,000        │
│      │          │          │斃死豬處理體系  │              │
├───┴─────┴─────┴────────┴───────┤
│小計：2,293,755                                                 │
├────────────────────────────────┤
│91-93年度總計：5,524,395                                        │
└────────────────────────────────┘


司法院資訊處製作；財團法人民間司法改革基金會備份。
